高雄高等行政法院裁定
                                      100年度訴字第408號
原      告  鄭育修
訴訟代理人  邱素蘭會計師
被      告  財政部臺灣省南區國稅局
代  表  人  許春安局長
訴訟代理人  翁順衍
            方美南
上列當事人間綜合所得稅事件，原告不服財政部中華民國100年2
月21日台財訴字第09900468880號訴願決定，提起行政訴訟，本
院裁定如下：
    主  文
原告之訴駁回。
訴訟費用由原告負擔。
    理  由
一、按「原告之訴，有下列各款情形之一者，行政法院應以裁定
    駁回之。．．．六、起訴逾越法定期限者。」「第4條及第5
    條訴訟之提起，應於訴願決定書送達後2個月之不變期間內
    為之。」行政訴訟法第107條第1項第6款、第106條第1項前
    段定有明文。又「訴願代理人就其受委任之事件，得為一切
    訴願行為。但撤回訴願，非受特別委任不得為之。」「訴願
    代理人除受送達之權限受有限制者外，送達應向該代理人為
    之。但受理訴願機關認為必要時，得送達於訴願人或參加人
    本人。」訴願法第35條、第46條亦有規定。
二、經查，原告與被告間95年度綜合所得稅事件，原告不服被告
    99年9月29日南區國稅法二字第0990051357號復查決定，提
    起訴願，並委任訴外人潘文雄為訴願代理人，有委任書附訴
    願卷可稽，該委任書並無潘文雄送達之權限受有限制之記載
    ，亦為原告訴訟代理人所不爭，則依前開規定，訴願代理人
    潘文雄自有收受送達之權限。本件訴願決定機關於100年2月
    22日將訴願決定書送達訴願代理人潘文雄，即發生送達之效
    力，至於訴願代理人潘文雄於收受訴願決定書後是否告知訴
    願人（即原告），並不影響送達之效力。雖原告於訴願決定
    書合法送達訴願代理人並確定後，於100年6月28日函請被告
    將訴願決定書繕本送達訴願人，始於函文中敘明「委任權限
    未包括受送達之權責」，顯為事後彌縫之詞，並不可採。故
    被告嗣雖於100年7月4日再將訴願決定書繕本送達原告，亦
    無礙於訴願決定之確定。
三、又本件原告之訴願代理人於100年2月22日收受訴願決定書，
    有郵務送達證書附於訴願卷可稽，已對原告發生送達之效力
    ，業如前述，是原告提起行政訴訟之期間應自100年2月23日
    起，扣除在途期間6日，算至100年4月28日（星期四）即已
    屆滿。原告遲至100年7月26日始向本院提起行政訴訟，有起
    訴狀加蓋本院收文戳可按，已逾上開不變期間。其提起本件
    訴訟，依首開法條規定，顯非合法，應予駁回。原告之訴既
    因程序不合法而駁回，則其實體上之主張即無庸審究，併此
    敘明。
四、依行政訴訟法第107條第1項第6款、第104條、民事訴訟法第
    95條、第78條，裁定如主文。

中    華    民    國    100   年    10    月    14    日
             高雄高等行政法院第四庭
                         審判長法官  蘇  秋  津
                               法官  詹  日  賢
                               法官  戴  見  草
以上正本係照原本作成。
如不服本裁定，應於裁定送達後10日內以書狀敘明理由，經本院
向最高行政法院提出抗告（須按對造人數附具繕本）。
中    華    民    國    100   年    10    月    14    日

                              書記官  江  如  青